最高法院刑事判決                              八十六年度台上字第五一八八號
    上訴人  甲○○
            乙○○
右上訴人等因傷害致人於死案件，不服台灣高等法院高雄分院中華民國八十六年六月
十二日第二審判決（八十六年度上訴字第七一○號，起訴案號：台灣高雄地方法院檢
察署八十四年度偵字第一七三六九號），提起上訴，本院判決如左：
    主  文
上訴駁回。
    理  由
一乙○○部分：
按刑事訴訟法第三百七十七條規定，上訴於第三審法院，非以判決違背法令為理由，
不得為之。是提起第三審上訴，應以原判決違背法令為理由，係屬法定要件。如果上
訴理由狀並未依據卷內訴訟資料，具體指摘原判決不適用何種法則或如何適用不當，
或所指摘原判決違法情事，顯與法律規定得為第三審上訴理由之違法情形，不相適合
時，均應認其上訴為違背法律上之程式，予以駁回。本件原判決綜合調查證據之結果
，認上訴人乙○○共同犯有刑法第二百七十七條第二項前段傷害人之身體，因而致人
於死（累犯）之事實，已詳其所憑之證據及認定之理由。按共同正犯，應對犯罪之
全部事實負責。又共同正犯之意思聯絡，並不限於事前有所謀議，即僅於行為當時有
共同犯意之聯絡者，即屬之，且其表示之方法，亦不以明示通謀為必要，即相互間有
默示之合致，亦無不可。原判決事實欄認定被害人劉明科持槍射擊上訴人甲○○未中
，甲○○一時怒火中燒，乃與乙○○、綽號「志仔」之不詳姓名男子及「志仔」之友
人，共同基於傷害之犯意聯絡，分持鋁製臉盆、塑膠椅圍毆劉明科，致劉明科腦出血
及頭部嚴重外傷等傷害，送醫途中即死亡等情，理由欄則詳述其憑據及認定之理由，
其適用法則洵無違誤。上訴仍主張其與甲○○等人並無犯意聯絡，即與卷內資料不符
。又劉明科係因遭甲○○、乙○○等人共同圍毆傷重送醫途中死亡，原判決理由乙二
已詳述其調查審認之意見，上訴意旨仍主張劉明科之死亡係因同案被告吳榮原駕車肇
事所致，因果關係中斷，其死亡要與傷害無關，再為事實上之爭執，殊非適法之第三
審上訴理由。又依原判決事實欄認定劉明科持槍射擊甲○○未中後，在場之鄭龍淵見
狀，迅即搶下劉明科手中之槍，交由在場之李火炎保管，甲○○一時怒火中燒，乃與
乙○○等人共同圍毆劉明科，顯見甲○○、乙○○等共同圍毆劉明科時，劉明科對甲
○○之侵害已成過去，自無正當防衛問題，原判決就此雖未論述，但於判決主旨顯不
生影響。此外，上訴徒憑己意，對於原審職權之適法行使，任意爭辯，並置原判決之
明白論斷於不顧，顯與法定上訴第三審之形式要件不符，其上訴違背法律上之程式，
應予駁回。
二甲○○部分：
查第三審上訴書狀，應述上訴之理由，其未述者，得於提起上訴後十日內補提理
由書於原審法院，已逾上述期間，而於第三審法院未判決前仍未提出上訴理由書狀者
，第三審法院應以判決駁回之，刑事訴訟法第三百八十二條第一項、第三百九十五條
後段規定甚明。本件上訴人甲○○因傷害致人於死案件，不服原審判決，於民國八十
六年七月四日提起上訴，並未述理由，迄今逾期已久，於本院未判決前仍未提出，
其上訴自非合法，亦應駁回。
據上論結，應依刑事訴訟法第三百九十五條，判決如主文。
中      華      民      國    八十六    年      八      月    二十八    日
                              最高法院刑事第二庭
                                  審判長法官  施  文  仁
                                        法官  陳  炳  煌
                                        法官  張  淳  淙
                                        法官  洪  文  章
                                        法官  林  錦  芳
      右正本證明與原本無異
                                              書  記  官
中      華      民      國    八十六    年      九      月      三      日
